【裁判字號】    89,易,3503
【裁判日期】    891130
【裁判案由】    詐欺
【裁判全文】
臺灣高雄地方法院刑事判決                        八十九年度易字第三五三號
    公  訴  人  臺灣高雄地方法院檢察署檢察官
    被      告  龔家偉
                即丙○○
右列被告因詐欺案件，經檢察官提起公訴（八十九年度偵字第八六三八、第一三七六
一號），本院判決如左：
    主  文
丙○○無罪。
    理  由
一、公訴意旨如附件起訴書所載。
二、按犯罪事實應依證據認定之，無證據不得推定其犯罪事實，刑事訴訟法第一百五
    十四條定有明文。又認定不利於被告之事實，須依積極證據，苟積極證據不足為
    不利於被告事實之認定時，即應為有利於被告之認定，更不必有何有利之證據。
    另刑事訴訟法上所謂認定犯罪事實之證據，係指足以認定被告確有犯罪行為之積
    極證據而言，該項證據自須適合於被告犯罪事實之認定，始得採為斷罪資料（最
    高法院三十年上字第八一六號判例、最高法院二十九年上字第三一０五號判例參
    照）。
三、公訴人以被告涉犯刑法第三百三十九條第一項詐欺罪嫌，無非係以告訴代理人乙
    ○○、鄭仙印二人之指訴及買賣契約書二紙為其論罪之依據。
四、訊據被告龔家偉固不諱言曾分別於民國八十七年十二月一日、八十八年七月十五
    日，以分期付款之方式，向甲○○購買車號ＸＷＴ—二０八號機車一輛，向歌林
    股份有限公司高雄分公司（下稱歌林公司）購買冷氣機一台，均僅繳納三期即未
    付款之事實，惟堅決否認有何詐欺犯行，辯稱，買機車、冷氣期間，其先後在衛
    豐、怡和、星堡保全工作，每月收入約新台幣（下同）三萬元，足供支應上開分
    期付款款項及房貸，後因受傷離職而無固定收入，雖去開砂石車但老闆會延欠薪
    資，加上房貸壓力，遂無法依約繳款，其於無法繳納分期款項之始均有與乙○○
    、鄭先印聯絡，後來則因經濟狀況不佳導致電話斷線等語。經查：被告於八十七
    年至八十八年間，確曾在衛豐保全股份有限公司臺灣星堡保全股份有限公司、臺
    灣怡和保全股份有限公司工作，每月收入約三萬元，且曾於八十七年十一月二十
    七日與大眾商業銀行訂立授信契約，借款一百三十萬元，須按月攤還一萬二千元
    之事實，有被告之臺灣銀行綜合存款存摺影本、財政部高雄市國稅局八十七及八
    十八年度各類所得資料歸戶清單、授信約定書各一份附卷可稽，而被告就機車部
    分，依約應每月給付四千七百元至五千八百元，就冷氣部分則應每月給付二千三
    百元之情，則有附條件買賣契約書二份附卷可證，被告於購買機車、冷氣之時，
    既均有固定工作，且薪資約每月三萬元，於支付上開機車、冷氣之分期款項及銀
    行貸款後，仍有近一萬元之餘款，是被告供稱其於訂立上開附條件買賣契約時確
    有支付能力等語，應堪採信；又富都機車行負責人甲○○係因被告於繳付三期分
    期款項後，未再繼續繳納，且經查訪得知被告之房屋遭拍賣，無法聯絡被告，遂
    提起本件告訴之情，業據告訴代理人乙○○於本院調查、審理中陳稱明確，歌林
    公司告訴代理人鄭仙印亦陳稱訂約時被告並未施用詐術，且有帶保證人前往，並
    提出不動產證明等語屬實，告訴人既無法提出證據證明被告於訂約時確有施用詐
    術之行為，且被告於訂約時又無何資力不足支應分期款項之情形，足認其主觀上
    並無為自己不法所有之意圖，客觀上亦無何施用詐術行為，從而尚難以詐欺罪對
    其相繩。此外，本院亦復查無其他積極證據足資審被告有何公訴人所指之詐欺犯
    行，揆諸前揭法條及判例意旨，依法自應為被告無罪之諭知。
據上論斷，應依刑事訴訟法第三百零一條第一項，判決如主文。
中      華      民      國    八十九    年      十一      月    三十    日
                                  臺灣高雄地方法院刑事第一庭
                                          法  官  黃  悅  璇
右正本證明與原本無異。
如不服本判決，應於判決送達後十日內，向本院提出上訴狀。
                                          書記官  沈      蘊
中    華    民    國      八十九      年      十二      月      一      日


司法院資訊處製作；財團法人民間司法改革基金會備份。
